---
title: "RFL Tools"
output: 
  flexdashboard::flex_dashboard:
    orientation: rows
    vertical_layout: scroll
    theme:
      version: 4
      bg: "#00183C"
      fg: "#ffffff" 
      primary: "#D03324"
      navbar-bg: "#ffffff"
      base_font: 
        google: Open Sans
      heading_font:
        google: Sen
      code_font:
        google: 
          # arguments to sass::font_google() 
          family: JetBrains Mono
          local: false
runtime: shiny
---

```{r setup, include=FALSE}
library(flexdashboard)
library(tidyverse)
library(ffscrapr)
library(dplyr)
library(tidyr)
library(RCurl)
library(DT)
library(ggplot2)
library(scales)
library(ggbump)
library(gt)
library(formattable)
library(jsonlite)
library(gtExtras)
library(svglite)
library(webshot2)
library(emoji)
library(ggridges)
```

```{r global, message=TRUE, warning=TRUE, include=FALSE}
var.mflLeagueID <- 63018
var.season <- 2023
var.mflApiBase <- paste0("https://www45.myfantasyleague.com/", var.season)

var.colorBlue <- "#00183C"
var.colorRed <- "#D03324"
var.colorYellow <- "#eb9b03"
var.colorAccent <- "#ffffff"
var.fontText <- "Open Sans"
var.fontTextBold <- "Open Sans Semibold"
var.fontHeadline <- "Open Sans Semibold"

mflConnection <- ffscrapr::mfl_connect(season = var.season, league_id = var.mflLeagueID)

## player data ----
players <- jsonlite::read_json(paste0(var.mflApiBase, "/export?TYPE=players&L=63018&APIKEY=&DETAILS=&SINCE=&PLAYERS=&JSON=1")) %>% 
  purrr::pluck("players", "player") %>% 
  dplyr::tibble() %>% 
  tidyr::unnest_wider(1) %>% 
  dplyr::rename(
    player_name = name,
    pos = position,
    player_id = id
  )

source("R/base-data.R")

source("R/chunks/plotDefaults.R")
source("R/true-standing/true-standing.R")

gtDefaults <- function(df) {
  df %>% 
    gt::tab_options(
      table.font.size = gt::px(14),
      table.font.color = "#222f3e",
      table.border.top.color = "white",
      heading.border.bottom.color = "white",
      heading.title.font.size = gt::px(40),
      heading.title.font.weight = "light",
      heading.subtitle.font.size = gt::px(16),
      
      column_labels.font.weight = "bold",
      column_labels.padding = gt::px(10),
      column_labels.padding.horizontal = gt::px(15),
      table_body.border.bottom.color = "#c8d6e5",
      column_labels.border.top.color = "white",
      stub.border.color = "#c8d6e5",
      column_labels.border.bottom.color = "#222f3e",
      
      #footnotes.padding = gt::px(100),
      footnotes.padding.horizontal = gt::px(35),
      footnotes.border.bottom.color = "#222f3e"
    )
}
```

# Power Ranking {data-navmenu="Teams"}
## Sidebar {.sidebar}
```{r inputs-power-ranking, echo=FALSE, message=FALSE, warning=FALSE}
selectizeInput(
  "powerRankSelectDivision",
  "Filter nach Division",
  choices = franchises$division_name,
  multiple= F,
  options = list(
    placeholder = "Division wählen",
    onInitialize = I('function() { this.setValue(""); }')
  )
)

selectizeInput(
  "powerRankSelectTeam",
  "Filter nach Teams",
  choices = franchises$franchise_name,
  multiple= T,
  options = list(
    placeholder = "Team wählen",
    onInitialize = I('function() { this.setValue(""); }')
  )
)
```

> Das Power Ranking setzt sich aus den Kategorien Points For, Potential Points, Effizienz und All Play Record zusammen.

## Row
### Aktuelles Standing
```{r current-standing, echo=FALSE, fig.height=20, message=FALSE, warning=FALSE}
gt::render_gt({
  current_standing %>% 
    dplyr::select(-season, -week) %>% 
    gt::gt() %>% 
    gt::tab_header(
      title = paste("RFL Standings"),
      subtitle = paste("Woche", current_standing$week[1], current_standing$season[1])
    ) %>% 
    
    gtExtras::gt_merge_stack(
      franchise_name,
      subline,
      small_cap = F,
      palette = c("#222f3e", "#8395a7"),
      #font_size = c("14px", "10px"),
      font_weight = c("normal", "normal")
    ) %>%
    
    gt::tab_spanner(
      label = "Standings",
      columns = c(win, loss, winloss, pf_sparkline, pp_dist)
    ) %>% 
    
    gtExtras::gt_plt_winloss(
      winloss,
      max_wins = 26,
      palette = c("#10ac84", "#ee5253", "#c8d6e5"),
      type = "pill"
    ) %>% 
    
    gtExtras::gt_plt_sparkline(
      pf_sparkline,
      type = "ref_iqr",
      fig_dim = c(5, 35),
      palette = c("#222f3e", "#222f3e", "#ee5253", "#10ac84", "#c8d6e5"),
      label = F,
      same_limit = F
    ) %>% 
    gtExtras::gt_plt_dist(
      pp_dist,
      type = "density",
      fig_dim = c(5, 20),
      line_color = "#222f3e",
      fill_color = "#c8d6e5",
      same_limit = TRUE
    ) %>% 
  
    gt::tab_spanner(
      label = "Power Rank",
      columns = dplyr::ends_with("_rank")
    ) %>% 
    
    gt::tab_spanner(
      label = "Post-Season",
      columns = c(bowl, seed)
    ) %>% 
    
    gt::data_color(
      dplyr::ends_with("_rank"),
      colors = scales::col_numeric(
        palette = c("#c8d6e5", "white"),
        domain = c(1,36)
      )
    ) %>% 
  
    gt::tab_style(
      style = list(
        cell_text(weight = "bolder")
      ),
      locations = cells_body(
        columns = true_rank
      )
    ) %>%
    
    cols_merge(
      columns = c(franchise_elo_postgame, elo_shift),
      pattern = "{1} ({2})"
    ) %>%
    
    gtExtras::gt_add_divider(c(franchise_name, pp_dist, true_rank), color = "#c8d6e5", include_labels = F) %>% 
    
    gt::cols_label(
      franchise_name = "Team",
      franchise_elo_postgame = "ELO",
      elo_shift = "+/-",
      win = "W",
      loss = "L",
      winloss = "Ergebnisse",
      pf_sparkline = "Points For",
      pp_dist = "PP",
      pf_rank = "PF",
      pp_rank = "PP",
      record_rank = "Record",
      all_play_rank = "All-Play",
      coach_rank = "Coach",
      true_rank = "Ovrl",
      bowl = "Bowl",
      seed = "Seed"
    ) %>% 
    
    gt::cols_align(
      align = "center",
      columns = gt::everything()
    ) %>% 
    
    gt::cols_align(
      align = "left",
      columns = c(franchise_name)
    ) %>% 
    
    gt::tab_footnote(
      footnote = "Effizienz: PF - PP",
      locations = cells_column_labels(
        columns = coach_rank
      ),
      placement = "left"
    ) %>% 
    
    gt::tab_footnote(
      footnote = "In Klammern = ELO Veränderung zur Vorwoche",
      locations = cells_column_labels(
        columns = franchise_elo_postgame
      ),
      placement = "left"
    ) %>% 
    
    gtDefaults()
})
```


## Row
### Power Ranking
```{r power-ranking, echo=FALSE, fig.height=10, message=FALSE, warning=FALSE}
renderPlot({
  power_ranking %>%
    ggplot2::ggplot(aes(x = week, y = true_rank, group = franchise_id, color = franchise_id)) +
      plotDefaults +
      ggplot2::geom_point(size = 3, color = var.colorAccent, alpha = 0.5) +
      ggbump::geom_bump(color = var.colorAccent, size = 1) +
      ggplot2::geom_text(data = subset(power_ranking, week == 1), aes(label = franchise_name), x = 0.97, hjust = 1, vjust = 0.35, color = var.colorAccent) +
      ggplot2::geom_text(data = subset(power_ranking, week == max(week)), aes(label = franchise_name, x = max(week) + 0.03), hjust = 0, vjust = 0.35, color = var.colorAccent) +
    
      geom_bump(data = subset(power_ranking, division_name == input$powerRankSelectDivision | franchise_name %in% input$powerRankSelectTeam), size = 1.8) +
      geom_point(data = subset(power_ranking, division_name == input$powerRankSelectDivision | franchise_name %in% input$powerRankSelectTeam), size = 5) +
    
      ggplot2::scale_y_reverse() +
      paletteer::scale_color_paletteer_d("awtools::ppalette") +
    
      labs(
        title = paste("RFL Power Ranking", var.season),
        x = "Woche",
        y = "Power Rank",
        color = ""
      ) +
      theme(
        legend.position = "none"
      ) +
      scale_x_discrete(limits = c(-1, 15))
}, height = 900)
```

# ELO Rating {data-navmenu="Teams"}
## Sidebar {.sidebar}
```{r inputs-elo, echo=FALSE, message=FALSE, warning=FALSE}
selectizeInput(
  "eloSelectDivision",
  "Filter nach Division",
  choices = franchises$division_name,
  multiple= F,
  options = list(
    placeholder = "Division wählen",
    onInitialize = I('function() { this.setValue(""); }')
  )
)

selectizeInput(
  "eloSelectTeam",
  "Filter nach Teams",
  choices = franchises$franchise_name,
  multiple= T,
  options = list(
    placeholder = "Team wählen",
    onInitialize = I('function() { this.setValue(""); }')
  )
)
```

> Das ELO Rating basiert auf einer Methode von [FiveThirtyEight](https://fivethirtyeight.com/methodology/how-our-nfl-predictions-work/). Mit Ligastart bekam jedes Team ein ELO Rating von 1500. Seit dem wird nach jedem Matchup die ELO eines jeden Teams angepasst. Faktoren hierbei sind die gegnerische ELO und die Punktedifferenz des Matchups. Vor jeder 1. Woche einer neuen Saison wird die ELO der vergangenen Saison um 1/3 in Richtung 1500 verschobenen. Das soll Roster Aktivitäten während der Offseason in der Berechnung berücksichtigen. In Woche 14 2016 fanden keine H2H Matchups statt, demzufolge hatte diese Woche keinen Einfluss auf das ELO Rating.

## Row
### Running ELO Rating {data-width=900}
```{r elo, echo=FALSE, fig.height=7, message=FALSE, warning=FALSE}
source("R/elo/rfl-elo.R")

renderPlot({
  running_elo %>% 
    ggplot(aes(x = game, y = franchise_elo_postgame, color = franchise_name)) +
      plotDefaults +
      geom_hline(yintercept = 1500, color = var.colorRed, size = 0.5, alpha = 0.75) + # default elo
      
      geom_vline(xintercept = 13, color = var.colorRed, size = 0.5, alpha = 0.75) + # start 2017
      geom_vline(xintercept = 25, color = var.colorRed, size = 0.5, alpha = 0.75) + # start 2018
      geom_vline(xintercept = 37, color = var.colorRed, size = 0.5, alpha = 0.75) + # start 2019
      geom_vline(xintercept = 49, color = var.colorRed, size = 0.5, alpha = 0.75) + # start 2020
      geom_vline(xintercept = 61, color = var.colorRed, size = 0.5, alpha = 0.75) + # start 2021
      geom_vline(xintercept = 74, color = var.colorRed, size = 0.5, alpha = 0.75) + # start 2022
      geom_vline(xintercept = 87, color = var.colorRed, size = 0.5, alpha = 0.75) + # start 2023
      
      geom_point(color = var.colorAccent, alpha = 0.3) +
      geom_line(data = subset(running_elo, division_name == input$eloSelectDivision | franchise_name %in% input$eloSelectTeam), size = 1) +
  
      paletteer::scale_color_paletteer_d("awtools::ppalette") +
      labs(
        title = paste("RFL ELO Rating"),
        #subtitle = paste("Total Avg Opp Win % - maximale Total Avg Opp Win % der Liga.\nJe niedriger der Wert, desto leichter ist der SOS im Vergleich zum Rest der Liga."),
        y = "ELO",
        x = "Game",
        color = ""
      ) +
      theme(
        legend.position = "top",
        legend.text = element_text(size = 12)
      ) +
      scale_x_discrete(limits = c(1, 76))
})
```

### ELO Ranking Veränderung zum letzten Spieltag {data-width=300}
```{r elo-ranking, echo=FALSE, fig.height=8, message=FALSE, warning=FALSE}
DT::renderDataTable({
  table_data <- running_elo %>%
    dplyr::group_by(franchise_name) %>% 
    dplyr::filter(
      game == max(game),
      #division_name == input$eloSelectDivision | franchise_name %in% input$eloSelectTeam
    ) %>% 
    dplyr::ungroup() %>% 
    dplyr::left_join(
      running_elo %>% 
        dplyr::group_by(franchise_name) %>% 
        dplyr::filter(game == max(game) - 1) %>%
        dplyr::group_by(franchise_id) %>% 
        dplyr::summarise(elo_prev_week = mean(franchise_elo_postgame), .groups = "drop") %>% 
        dplyr::ungroup(),
      by = "franchise_id"
    ) %>% 
    dplyr::mutate(elo_diff = franchise_elo_postgame - elo_prev_week) %>% 
    dplyr::select(franchise_name, franchise_elo_postgame, elo_diff) %>%
    dplyr::rename(Franchise = franchise_name, ELO= franchise_elo_postgame, "+/-" = elo_diff)
  
  formattable::formattable(
    table_data,
    list(
      ELO = formattable::color_tile("#EA2027", "#009432"),
      "+/-" = formattable::color_tile("#EA2027", "#009432")
    )
  ) %>% 
  formattable::as.datatable(escape = FALSE, rownames = F, options = list(pageLength = 12, order = list(1, 'asc')))
})
```

## Row
### ELO Ranking Veränderung zum Saisonstart {data-width=500}
```{r elo-ranking-season, echo=FALSE, message=FALSE, warning=FALSE}
DT::renderDataTable({
  table_data <- elo %>%
    dplyr::filter(season == var.season) %>% 
    dplyr::filter(
      week == 1 | week == max(week)
    ) %>% 
    dplyr::select(week, franchise_id, franchise_elo_pregame, franchise_elo_postgame:franchise_name) %>% 
    dplyr::distinct() %>% 
    dplyr::group_by(franchise_name) %>% 
    dplyr::arrange(week) %>% 
    dplyr::mutate(
      franchise_elo_pregame = dplyr::lag(franchise_elo_pregame),
      elo_diff = franchise_elo_postgame - franchise_elo_pregame
    ) %>% 
    dplyr::ungroup() %>% 
    dplyr::filter(week == max(week)) %>% 
    dplyr::select(franchise_name, franchise_elo_pregame, franchise_elo_postgame, elo_diff) %>%
    dplyr::rename(Franchise = franchise_name, "ELO Start" = franchise_elo_pregame, ELO = franchise_elo_postgame, "+/-" = elo_diff) 
  
  formattable::formattable(
    table_data,
    list(
      "ELO Start" = formattable::color_tile("#EA2027", "#009432"),
      ELO = formattable::color_tile("#EA2027", "#009432"),
      "+/-" = formattable::color_tile("#EA2027", "#009432")
    )
  ) %>% 
  formattable::as.datatable(escape = FALSE, rownames = F, options = list(pageLength = 12, order = list(3, 'asc')))
})
```

### Aktuelle Matchups {data-width=500}
> ELO Vorteil aus Sicht des Home Teams, berechent anhand der derzeitigen ELO

```{r elo-matchups-next, echo=FALSE, fig.height=10, message=FALSE, warning=FALSE}
DT::renderDataTable(
  if (nflreadr::get_current_week() <= 13) {
    DT::datatable(
      elo_matchups_next,
      rownames = F, options = list(dom = "Ppft", pageLength = 12, order = list(2, "desc"))
    )
  }
)
```

## Row
### Alle Spiele
> ELO shift = ELO Veränderung nach dem Spiel aus Home Team Sicht

```{r elo-matchups-prev, echo=FALSE, message=FALSE, warning=FALSE}
DT::renderDataTable(
  DT::datatable(
    elo_matchups_prev %>% 
      dplyr::select(-upset),
    rownames = F, options = list(dom = "Ppft", pageLength = 12, order = list(list(0, "desc"), list(1, "desc")))
  )
)
```

## Row
### Upsets {data-width=750}
> Die größten Überraschungen anhand der ELO

```{r upsets, echo=FALSE, fig.height=6, message=FALSE, warning=FALSE}
DT::renderDataTable(
  DT::datatable(
    elo_matchups_prev %>% 
      dplyr::filter(upset == 1) %>% 
      dplyr::select(-upset),
    rownames = F, filter = "top", options = list(dom = "Ppft", pageLength = 6, order = list(5, 'asc'))
  )
)
```

# WAR nach Position {data-navmenu="Teams"}
> Übersicht über die kummulierten WAR für die einzelnen Teams. Es fließen derzeit nur Spieler ein, die in dieser Saison mindestens einmal in der Liga gestartet wurden.

```{r war-teams, echo=FALSE, fig.height=9, message=FALSE, warning=FALSE}
DT::renderDataTable({
  roster %>% 
    dplyr::left_join(
      war %>%
        dplyr::filter(season == var.season) %>% 
        dplyr::select(player_id, war) %>% 
        dplyr::mutate(player_id = as.character(player_id)),
      by = "player_id",
      multiple = "all"
    ) %>% 
    dplyr::group_by(franchise_id, pos) %>% 
    dplyr::summarise(
      war = round(sum(war, na.rm = T), 2),
      .groups = "drop") %>% 
    dplyr::group_by(franchise_id) %>% 
    dplyr::mutate(total = sum(war, na.rm = T)) %>% 
    dplyr::ungroup() %>% 
    tidyr::spread(pos, war) %>% 
    dplyr::left_join(
      franchises %>% 
        dplyr::select(franchise_id, franchise_name),
      by = "franchise_id"
    ) %>%
    dplyr::select(franchise_name, total, QB, RB, WR, TE, DT, DE, LB, CB, S, PK)
}, rownames = FALSE, filter = "top", options = list(pageLength = 12, order = list(1, 'desc')))

# ToDo: WAR wird nur für spieler berechnet, die diese saison gestartet wurden
# ToDo: Scaling und sortierung der color bars haut nicht hin
```

# Lineup Hit Rates {data-navmenu="Teams"}

## Sidebar {.sidebar}

```{r inputs-lineup-hit-rates, eval=FALSE, message=FALSE, warning=FALSE, include=FALSE}
sliderInput("lineupHitRatesSelectSeason", "Saison:", min = 2016, max = var.season, value = c(var.season, var.season), sep = "")

selectizeInput(
  "lineupHitRatesSelectPlayer",
  "Filter nach Spieler",
  choices = players$player_name,
  multiple = FALSE,
  selected = "McCaffrey, Christian",
  options = list(
    placeholder = "Spieler wählen"
  )
)

selectizeInput(
  "lineupHitRatesSelectTeam",
  "Filter nach Teams",
  choices = franchises$franchise_name,
  multiple = FALSE,
  options = list(
    placeholder = "Team wählen",
    onInitialize = I('function() { this.setValue(""); }')
  )
)
```

## Row

### Lineup Hit Rates

```{r eval=FALSE, include=FALSE}
renderText(input$lineupHitRatesSelectTeam)
renderText(input$lineupHitRatesSelectPlayer)
```


```{r eval=FALSE, include=FALSE}
DT::renderDataTable({
  lineup_hit_rates %>%
    dplyr::filter(
      season >= input$selectSeason[1] & season <= input$selectSeason[2]
    )
})
```


```{r lineup-hit-rates, eval=FALSE, message=TRUE, warning=TRUE, include=FALSE}
source("R/lineup-hit-rates/rfl-lineup-hit-rates.R")

gt::render_gt({
  lineup_hit_rates %>%
    dplyr::filter(
      season >= input$selectSeason[1] & season <= input$selectSeason[2],
      player_name == input$lineupHitRatesSelectPlayer,
      franchise_name == input$lineupHitRatesSelectTeam
    ) %>%
    gt::gt() %>%
    gt::cols_hide(columns = c(player_id)) %>%
    gt::tab_header(
      title = paste("Lineup Hit Rates")
    ) %>%
    gtExtras::gt_merge_stack(
      player_name,
      subline,
      small_cap = F,
      palette = c("#222f3e", "#8395a7"),
      font_size = c("14px", "10px"),
      font_weight = c("normal", "normal")
    ) %>%
    gt::tab_spanner(
      label = "Starts",
      columns = c(starts, started)
    ) %>%
    gt::tab_spanner(
      label = "Hit Rate",
      columns = c(hit, hit_rate)
    ) %>%
    gtExtras::gt_plt_winloss(
      started,
      max_wins = 10,
      palette = c("#10ac84", "#ee5253", "gray"),
      type = "pill"
    ) %>%
    gtExtras::gt_plt_winloss(
      hit,
      max_wins = 10,
      palette = c("#10ac84", "#ee5253", "gray"),
      type = "pill"
    ) %>%
    gtExtras::gt_plt_bar_pct(
      hit_rate,
      scaled = FALSE,
      fill = "#222f3e",
      background = "#c8d6e5"
    ) %>%
    gt::cols_label(
      player_name = "Player",
      starts = "Started",
      started = "Last 10 G",
      hit = "Last 10 G",
      hit_rate = "Hit Rate"
    ) %>%
    gt::cols_align(
      align = "center",
      columns = c(starts)
    ) %>%
  
    gtDefaults()
})
```


# Strength of Schedule {data-navmenu="Teams"}

```{r global-sos, message=TRUE, warning=TRUE, include=FALSE}
sos <- read.csv("https://raw.githubusercontent.com/jak3sch/rfl-data-science/main/data/rfl-sos.csv",
                colClasses = c("franchise_id" = "character",
                               "Total" = "numeric",
                               "Division" = "numeric",
                               "Conference" = "numeric",
                               "Other" = "numeric",
                               "rank_div" = "character",
                               "conf_name" = "character",
                               "div_name" = "character",
                               "div_rank_in_conf" = "character",
                               "season" = "integer")) %>% 
  mutate(
    above_avg = round(Total - mean(Total), 3),
    SOS = round(SOS, 3),
  ) %>% 
  rename(Random = Other) %>% 
  left_join(franchises %>% select(franchise_id, franchise_name), by = "franchise_id")
```

## Inputs {.sidebar}

```{r inputs-sos, echo=FALSE, message=FALSE, warning=FALSE}
selectizeInput(
  "selectDivision",
  "Filter nach Division",
  choices = sos$div_name,
  multiple= F,
  options = list(
    placeholder = "Division wählen",
    onInitialize = I('function() { this.setValue(""); }')
  )
)

selectizeInput(
  "selectTeam",
  "Filter nach Teams",
  choices = sos$franchise_name,
  multiple= T,
  options = list(
    placeholder = "Team wählen",
    onInitialize = I('function() { this.setValue(""); }')
  )
)
```


## Row

### Strength of Schedule above Average

```{r plot-sos-above-avg, echo=FALSE, fig.height=8, message=FALSE, warning=FALSE}
renderPlot({
  sos %>% 
    ggplot(aes(x = above_avg, y = reorder(franchise_name, above_avg))) +
      plotDefaults +
      geom_col(fill = var.colorAccent) +
      geom_col(data = subset(sos, div_name == input$selectDivision | franchise_name %in% input$selectTeam), aes(fill = franchise_name)) +
      paletteer::scale_fill_paletteer_d("awtools::ppalette") +
      geom_text(data = subset(sos, above_avg >= 0), aes(label = above_avg), hjust = -0.1, vjust = 0.3, color = var.colorAccent) +
      geom_text(data = subset(sos, above_avg < 0), aes(label = above_avg), hjust = 1.1, vjust = 0.3, color = var.colorAccent) +
      labs(
        title = paste("RFL Strength of Schedule", var.season, "above Average"),
        subtitle = paste("Total Avg Opp Win % - maximale Total Avg Opp Win % der Liga.\nJe niedriger der Wert, desto leichter ist der SOS im Vergleich zum Rest der Liga."),
        y = "",
        x = "SOS above average"
      ) +
    theme(
      legend.position = "top"
    )
})

```

### Strength of Schedule by Division and Matchup Type

```{r chart-sos-by-matchup, echo=FALSE, message=FALSE, warning=FALSE}
data_facet_annotation <- sos %>% 
  select(div_name, div_rank_in_conf, conf_name) %>% 
  distinct()

chartSosByMatchupData <- sos %>% 
  gather(matchup, sos, c(Total, Division, Conference, Random))

renderPlot({
  chartSosByMatchupData %>%
    ggplot(aes(x = matchup, y = sos, group = franchise_name, color = franchise_name)) +
      plotDefaults +

      #annotate("text", data = data_facet_annotation, aes(label = div_name), x = "Conference", y = 0.6, size = 6) +
      geom_point(size = 3, color = var.colorAccent, alpha = 0.5) +
      geom_bump(data = subset(chartSosByMatchupData, div_name == input$selectDivision | franchise_name %in% input$selectTeam), size = 1) +
      geom_point(data = subset(chartSosByMatchupData, div_name == input$selectDivision | franchise_name %in% input$selectTeam), size = 5) +
      #ggrepel::geom_label_repel(data = subset(chartSosByMatchupData, matchup == "Random"), aes(label = franchise_name), size = 3) +
      paletteer::scale_color_paletteer_d("awtools::ppalette") +
      labs(
        title = paste("Avgerage Opponent Win Percentage", var.season - 1),
        subtitle = paste("Durchschnittliche Head to Head Win Percentage aller Gegner in", var.season, "aus der Vorsaison nach Matchup Typ.\nJe niedriger der Wert, desto weniger Siege hatten die Gegner in der Vorsaison."),
        x = "Matchup",
        y = "Avg Opponent Win Percentages",
        color = ""
      ) +
      theme(
        legend.position = "top",
        strip.text.y = element_blank()
      ) +
      scale_y_continuous(c(0,1), labels = scales::percent)
})
```
  
Row
-----------------------------------------------------------------------

### Data

```{r dt-sos, echo=FALSE, fig.height=10, message=FALSE, warning=FALSE}

DT::renderDataTable({
  sosDT <- sos %>% 
    mutate(
      Total = scales::percent(Total, accuracy = 0.01),
      Conference = scales::percent(Conference, accuracy = 0.01),
      Division = scales::percent(Division, accuracy = 0.01),
      Random = scales::percent(Random, accuracy = 0.01),
    ) %>% 
    select(franchise_name, SOS, Total, Conference, Division, Random, conf_name, div_name) %>% 
    rename(
      Franchise = franchise_name,
      Random = Random,
      CONF = conf_name,
      DIV = div_name
    )
  
  DT::datatable(
    sosDT,
    rownames = F, options = list(pageLength = 36, order = list(2, 'desc'), dom = 'ft')
  )
})

```

# Wins above Replacement {data-navmenu="Spieler"}

## Inputs {.sidebar}

```{r inputs-war, echo=FALSE, message=FALSE, warning=FALSE}
sliderInput("selectSeason", "Saison:", min = 2016, max = var.season, value = c(var.season, var.season), sep = "")

source("R/war/rfl-war.R", local = T)
```

> WAR beschreibt, wie viele head-to-head Matchups mehr ein Owner erwarten kann zu gewinnen, wenn er einen bestimmten Spieler aufstellt. Als Vergleichswert wird ein Replacement-Level berechnet. [Mehr dazu gibts hier zu lesen](https://www.fantasypoints.com/nfl/articles/season/2021/fantasy-war-part-1-theory) 

## Main
### Wins Above Replacement (WAR)

```{r dt-war, echo=FALSE, fig.height=9.5, message=FALSE, warning=FALSE}
DT::renderDataTable({
  DT::datatable(
    player_war() %>% 
      dplyr::rename(
        Spieler = player_name,
        Pos = pos,
        FPts = points,
        WAR = war
      ),
    rownames = F, filter = "top", options = list(pageLength = 12, order = list(3, 'desc'))
  )
})
```

# Advance Rate {data-navmenu="Spieler"}

## Inputs {.sidebar}

```{r inputs-advance-rates, echo=FALSE, message=FALSE, warning=FALSE}
source("R/advance-rates/advance-rates.R", local = T)
```

## Main
### Advance Rates

```{r advance-rates, echo=FALSE, fig.height=9, message=FALSE, warning=FALSE}
DT::renderDataTable({
  DT::datatable(
    advanced_rosters %>% 
      dplyr::rename(
        "Spieler" = player_name,
        "FPts/G" = score,
        "Pos" = pos,
        "Pos Rank" = rank,
        "Advance Rate" = advance_rate
      ),
    rownames = FALSE, options = list(pageLength = 12, order = list(1, 'desc'))
  )
})
```


# Projections {data-navmenu="Matchups"}
## Inputs {.sidebar}

```{r inputs-matchup-projections, echo=FALSE, message=FALSE, warning=FALSE}
source("R/matchups/projections.R")

selectizeInput(
  "matchupProjectionsSelectMatchup",
  "Filter nach Matchup",
  choices = matchups$matchup,
  selected = matchups$matchup[1],
  multiple= FALSE,
  options = list(
    placeholder = "Matchup wählen"
  )
)
```

## Main
### Home Team

```{r matchup-projections-home, echo=FALSE, fig.height=9, message=FALSE, warning=FALSE}
home_team <- reactive({
  matchups %>% 
    dplyr::filter(matchup == input$matchupProjectionsSelectMatchup) %>% 
    dplyr::pull(home_name)
})

gt::render_gt({
  matchup_projection_table_data %>% 
  dplyr::filter(franchise_name == home_team()) %>% 
  gtMatchupProjections() %>% 
  gt::tab_header(
    title = home_team(),
    subtitle = paste("Week", nflreadr::get_current_week(), nflreadr::get_current_season())
  )
})
```

### Away Team

```{r matchup-projections-away, echo=FALSE, fig.height=9, message=FALSE, warning=FALSE}
away_team <- reactive({
  matchups %>% 
    dplyr::filter(matchup == input$matchupProjectionsSelectMatchup) %>% 
    dplyr::pull(away_name)
})

gt::render_gt({
  matchup_projection_table_data %>% 
  dplyr::filter(franchise_name == away_team()) %>% 
  gtMatchupProjections() %>% 
  gt::tab_header(
    title = away_team(),
    subtitle = paste("Week", nflreadr::get_current_week(), nflreadr::get_current_season())
  )
})
```

# Trade Calculator (Beta) {data-navmenu="Trades"}

```{r inputs-trade-calculator, eval=FALSE, message=FALSE, warning=FALSE, include=FALSE}
source("R/trades/trade-calculator.R")
```

## Main
### Team 1

```{r eval=FALSE, include=FALSE}
selectizeInput(
  "tradeCalculatorTeam1",
  "Wähle Assets",
  choices = trade_values$asset,
  multiple= TRUE,
  options = list(
    placeholder = "Assets wählen",
    onInitialize = I('function() { this.setValue(""); }')
  )
)

gt::render_gt({
  trade_values %>% 
    dplyr::filter(
      asset %in% c(input$tradeCalculatorTeam1)
    ) %>% 
    gt::gt() %>% 
    gt::grand_summary_rows(
      columns = value,
      fns = list(
        sum ~ sum(.)
      ),
      fmt = ~ fmt_number(., use_seps = FALSE)
    )
})
```


### Team 2

```{r eval=FALSE, include=FALSE}
selectizeInput(
  "tradeCalculatorTeam2",
  "Wähle Assets",
  choices = trade_values$asset,
  multiple= TRUE,
  options = list(
    placeholder = "Assets wählen",
    onInitialize = I('function() { this.setValue(""); }')
  )
)

gt::render_gt({
  trade_values %>% 
    dplyr::filter(
      asset %in% c(input$tradeCalculatorTeam2)
    ) %>% 
    gt::gt() %>% 
    gt::grand_summary_rows(
      columns = value,
      fns = list(
        sum ~ sum(.)
      ),
      fmt = ~ fmt_number(., use_seps = FALSE)
    )
})
```



# Trade Bait {data-navmenu="Trades"}
### Trade Bait
```{r trade-bait, eval=FALSE, message=FALSE, warning=FALSE, include=FALSE}
source("R/trade-bait/trade-bait.R", local = T)
```

Column {.tabset}
-------------------------------------
### Nach Team

```{css}
.chart-shim {
  overflow: auto;
}
```

```{r echo=FALSE, fig.height=40, message=FALSE, warning=FALSE}
gt::render_gt({
  trade_baits %>%
    dplyr::group_by(franchise_name, inExchangeFor) %>%
    create_gt() %>% 
    gt::cols_move(columns = pos, after = player_name)
})

```

### Nach Position

```{r echo=FALSE, fig.height=40, message=FALSE, warning=FALSE}
gt::render_gt({
  trade_baits %>%
    dplyr::group_by(pos) %>%
    create_gt() %>% 
    gt::cols_label(franchise_name = "Team") %>% 
    gtExtras::gt_merge_stack(
      col1 = franchise_name,
      col2 = inExchangeFor,
      palette = c("black", "black"),
      small_cap = FALSE,
      font_weight = c("normal", "normal")
    )
})

```

# Draft {data-navmenu="Draft"}

## Inputs {.sidebar}

```{r inputs-draft, echo=FALSE, message=FALSE, warning=FALSE}
sliderInput("selectPicks", "Picks:", min = 1, max = 252, value = c(1, 72), sep = "")

source("R/drafts/rfl-drafts.R", local = T)
```

Column {.tabset}
-------------------------------------
### Spieler nach Runde

```{r fig.height=14}
renderPlot({
  rfl_drafts() %>% 
    ggplot2::ggplot(ggplot2::aes(y = pos_rank, color = as.character(season))) +
      ggplot2::facet_grid(season~position) +
      ggplot2::geom_segment(ggplot2::aes(x = first_pick, xend = third_pick, yend = pos_rank)) +
      ggplot2::geom_point(ggplot2::aes(x = first_pick)) +
      ggplot2::geom_point(ggplot2::aes(x = second_pick)) +
      ggplot2::geom_point(ggplot2::aes(x = third_pick)) +
      ggplot2::scale_y_reverse() +
      ggplot2::labs(
        x = "OVerall Pick",
        y = "Position Rank"
      ) +
      plotDefaults +
      ggplot2::theme(
        legend.position = "none"
      )
}, height = 1200)
```

### Positionen nach Runde

```{r fig.height=12}
renderPlot({
  rfl_drafts() %>% 
  dplyr::group_by(season, round, position) %>% 
  dplyr::summarise(count = n(), .groups = "drop") %>% 
  ggplot2::ggplot(ggplot2::aes(x = round, y = season, alpha = count)) +
    ggplot2::facet_wrap(~position, ncol = 4) +
    ggplot2::geom_tile(fill = var.colorYellow) +
    ggplot2::labs(
      x = "Runde",
      y = ""
    ) +
    plotDefaults +
    ggplot2::theme(
        legend.position = "none"
      )
}, height = 1000)
```

### Positionen nach Pick

```{r fig.height=12}
renderPlot({
  rfl_drafts() %>% 
    ggplot2::ggplot(ggplot2::aes(x = overall, y = position)) +
    ggplot2::geom_vline(xintercept = 37, color = var.colorAccent) +
    ggplot2::geom_vline(xintercept = 73, color = var.colorAccent) +
    ggplot2::geom_vline(xintercept = 109, color = var.colorAccent) +
    ggplot2::geom_vline(xintercept = 145, color = var.colorAccent) +
    ggplot2::geom_vline(xintercept = 181, color = var.colorAccent) +
    ggplot2::geom_vline(xintercept = 216, color = var.colorAccent) +
    ggridges::geom_density_ridges(fill = var.colorYellow) +
    ggplot2::scale_x_continuous(limits = c(0, 252)) +
    ggplot2::labs(
      x = "Overall Pick",
      y = ""
    ) +
    plotDefaults
}, height = 1000)
```

